# 请教陈版，母子公司会计政策不一致

提问人：liubin988513 时间：2013-07-12 18:18:40
在编制合并财务报表前，母公司应当统一子公司所采用的会计政策，使子公司所采用 的会计政策与母公司一致，。子公司所采用的会计政策与母公司不一致的，应当按照母公司 的会计政策对子公司财务报表进行必要的调整；或者要求子公司按照母公司的会计政策另行 编制报财务报表。
会计政策，是指企业在会计确认、计量和报告中所采用的原则、基础和会计处理方法。 会计政策包括的会计原则、基础和处理方法。
1 ，对于同一交易类型事项，一般需要按照相同的会计政策，除开你有明确证据证明两者在某些因素有显著差异导致两者确认计量报告采用的会计处理方法不一样 2 ，不同的类型，可以根据实际情况选择不同的会计政策。比如对于采购量少，价值高的大宗物资，采用个别认定法可能比加权平均法等更能反映情况，不过这需要在会计政策中披露了。

回答人：chenyiwei
基本赞同。需要根据母子公司的存货自身特点和业务模式等因素考虑有无必要统一。实质上业务类似的，则建议统一。